臺灣彰化地方法院刑事判決　　　　　　　 96年度易字第779號
公　訴　人　臺灣彰化地方法院檢察署檢察官
被　　　告　甲○○○
　　　　　　丙○○
　　　　　　丁○○
上列被告等因賭博案件，經檢察官聲請簡易判決處刑（九十六年
度偵字第二二０號），本院員林簡易庭認不宜逕依簡易判決處刑
，簽移改依通常程序審理，本院判決如下：
    主  文
甲○○○意圖營利，聚眾賭博，處有期徒刑肆月，減為有期徒刑
貳月，如易科罰金，以新台幣壹仟元折算壹日，賭資新台幣陸仟
捌佰貳拾元及撲克牌壹拾伍副均沒收。
丙○○在公眾得出入之場所賭博財物，處罰金新台幣陸仟元，減
為罰金新台幣參仟元，如易服勞役，以新台幣壹仟元折算壹日，
賭資新台幣陸仟捌佰貳拾元及已開封使用之撲克牌副均沒收。
丁○○在公眾得出入之場所賭博財物，處罰金新台幣伍仟元，減
為罰金新台幣貳仟伍佰元，如易服勞役，以新台幣壹仟元折算壹
日，賭資新台幣陸仟捌佰貳拾元及已開封使用之撲克牌副均沒
收。
    事  實
一、甲○○○意圖營利，並基於反覆實施之犯意，自民國九十五
    年十二月二十四日下午某時許起（起訴書誤載為九十五年十
    二月二十六日，業經蒞庭檢察官當庭更正），提供其所經營
    位於彰化縣永靖鄉○○路○段一七七號之越南小吃店之公眾
    得出入之場所，作為賭博場所，並以撲克牌作為賭具，聚集
    不特定人賭博財物，其賭法為以賭客一人為莊家，由莊家發
    給賭客每人三張牌（由九、十、Ｊ、Ｑ、Ｋ、Ａ四種花色共
    二十四支牌組成，俗稱三公），賭客押注新臺幣（下同）五
    十元至一百元不等之金額，與莊家比大小，以點數大者為贏
    家，若點數比莊家大，由莊家依所押注金額賠償，反之賭資
    則歸莊家所有，並約定莊家需交付一百元之抽頭金，贏家須
    交付五十元之抽頭金與甲○○○。迄於同年月二十六日二十
    時許，適有甲○○○、丙○○、丁○○、乙○○、戊○○、
    庚○○、辛○○○（乙○○、戊○○、庚○○、辛○○○業
    經本院另以簡易判決處刑）及李寶玲（另經檢察官為職權不
    起訴處分）等人在上址賭博時，為警持本院所核發之搜索票
    而當場查獲，並扣得賭資共六千八百二十元（丙○○九百元
    、丁○○三千三百元、乙○○一百元、戊○○二百二十元、
    庚○○三百元、辛○○○二千元）及已開封使用之賭具撲克
    牌三副，另於櫃檯抽屜扣得未開封使用之撲克牌十二副。
二、案經彰化縣警察局報請臺灣彰化地方法院檢察署檢察官偵查
    後聲請簡易判決處刑。
    理  由
一、按被告以外之人於審判外之言詞或書面陳述，除法律有規定
    者外，不得作為證據。被告以外之人於偵查中向檢察官所為
    之陳述，除顯有不可信之情況者外，得為證據。被告以外之
    人於審判外之陳述，雖不符前四條之規定，而經當事人於審
    判程序同意作為證據，法院審酌該言詞陳述或書面陳述作成
    時之情況，認為適當者，亦得為證據。當事人、代理人或辯
    護人於法院調查證據時，知有第一百五十九條第一項不得為
    證據之情形，而未於言詞辯論終結前聲明異議者，視為有前
    項之同意。刑事訴訟法第一百五十九條第一項、第一百五十
    九條之一第二項、第一百五十九條之五分別定有明文。查證
    人李政達、同案被告李寶玲、庚○○、辛○○○於偵查中向
    檢察官所為證述，雖係被告以外之人於審判外之言詞陳述，
    為傳聞證據，然其等於偵查中向檢察官所為證述，既經具結
    ，且本院審酌該言詞陳述係由證人出於自由意識而陳述，又
    無其他證據足認該陳述有何顯不可信之情事等一切情況，依
    刑事訴訟法第一百五十九條之一第二項規定，認上開證人於
    偵訊中之證述，自得採為認定本件犯罪事實所憑之證據。又
　  證人即同案被告丙○○、丁○○、戊○○、庚○○、辛○○○等於警詢時之證述，雖亦屬被告以外之人於審判外之言詞
    陳述，為傳聞證據，然被告甲○○○、丙○○於本院審理時
    ，業經當庭提示而為合法之調查，且被告二人均未於言詞辯
    論終結前聲明異議，本院復審酌該等言詞陳述係由證人出於
    自由意識而陳述，並無非法取證之情況，依刑事訴訟法第一
    百五十九條之五之規定，認上開證人於警詢時之證述，亦得
    採為認定本件犯罪事實所憑之證據，合先敘明。
二、訊據被告甲○○○固坦承伊曾下注數次而參與賭博，被告丙○○亦供承查獲時伊有在場，惟均矢口否認有何上揭犯行，
    被告甲○○○辯稱：彰化縣永靖鄉○○路○段一七七號之越
    南小吃店，並非伊所經營，伊亦未邀人前來賭博，現場查獲
    之撲克牌不知係何人所購買云云；被告丙○○辯稱：查獲當
    日，伊拿越南小吃過去，之後就到二樓照顧甲○○○的女兒
    ，伊並未參與賭博云云。經查：
（一）被告甲○○○於警詢中即已供稱：「是我叫她們（指丁○○、戊○○、庚○○、辛○○○等人）來這邊賭的」、「
      我自九十五年十二月二十四日、二十五日、二十六日提供
      查獲場所供他們聚賭」等語。
（二）次觀：證人辛○○○於警詢中證稱：「是甲○○○提供
      場所供我們聚賭，撲克牌也是甲○○○購買提供」、「我
      們是以越南俗稱三公之方式賭博，由莊家各分給押注者三
      張牌，三張都是人牌為三公最大，三張點數加起來如為十
      點最小，輸贏以三張總合個位數與莊家比大小定輸贏，警
      方當場查獲時是由丁○○、李寶玲作莊，給戊○○、丙○○、乙○○、庚○○五人下注，我剛到賭場時，一開始是
      由乙○○作莊，給丁○○、李寶玲、庚○○下住」、「我
      於九十五年十二月二十四日及今日（二十六日）二日參與
      聚賭」、「（甲○○○提供場所及賭具供你們聚賭如何抽
      頭）抽頭方式我只知道每日作莊之人支付新台幣一百元」
      等語，並依照片指認被告甲○○○確係提供場所及賭具之
      人。證人丁○○於警詢中證稱：「是甲○○○提供場所
      供我們聚賭，撲克牌也是甲○○○購買提供」、「我們是
      以越南俗稱三公之方式賭博，由莊家各分給押注者三張牌
      ，三張都是人牌為三公最大，三張點數加起來如為十點最
      小，輸贏以三張總合個位數與莊家比大小定輸贏，警方當
      場查獲時是由我與李寶玲作莊，給戊○○、丙○○、乙○○、庚○○五人下注」、「我自九十五年十二月二十五日
      參與賭博，連今日共計二日」、「（甲○○○提供場所及
      賭具供你們聚賭如何抽頭）每日作莊之人支付新台幣一百
      元，每日贏錢之人支付新台幣五十元給甲○○○作場所及
      賭具費用」等語，並依照片指認被告甲○○○確係提供場
      所及賭具之人，被告丙○○並有參與聚賭。證人李寶玲
      於警詢中證稱：「是甲○○○提供場所供我們聚賭，撲克
      牌也是甲○○○購買提供」、「我們是以越南俗稱三公之
      方式賭博，由莊家各分給押注者三張牌，三張都是人牌為
      三公最大，三張點數加起來如為十點最小，輸贏以三張總
      合個位數與莊家比大小定輸贏，警方當場查獲時是由丁○○作莊」、「贏的人須給甲○○○新台幣五十元或一百元
      作為抽頭金」等語，並依照片指認被告甲○○○確係該越
      南小吃店老闆娘，被告丙○○、丁○○均參與聚賭，復於
      偵查中具結明確。證人庚○○於於警詢中證稱：「是甲○○○提供場所供我們聚賭，撲克牌也是甲○○○購買提
      供」、「我們是以越南俗稱三公之方式賭博，由莊家各分
      給押注者三張牌，三張都是人牌為三公最大，三張點數加
      起來如為十點最小，輸贏以三張總合個位數與莊家比大小
      定輸贏，警方當場查獲時是由丁○○及李寶玲作莊」、「
      我自九十五年十二月二十五日參與賭博，連今日共計二日
      」、「（甲○○○提供場所及賭具供你們聚賭如何抽頭）
      作莊之人支付新台幣一百元，有贏錢之人支付新台幣五十
      元給甲○○○作場所及賭具費用」等語，並依照片指認被
      告甲○○○確係提供場所及賭具之人，被告丙○○、丁○○均有參與聚賭，復於偵查中結證無誤。經核上開證人之
      證詞悉相符合，均一致指認被告甲○○○確有提供場所及
      賭具，並收取抽頭金，另被告丙○○、丁○○則參與聚賭
      。
（三）再查，證人即員警李政達於偵查中證稱：「查獲地點剛開
      始並沒有管制，人多時才管制」等語；另證人即員警己○○於本院審理時亦證稱：「我們發現在查獲地點甲○○○
      遇有越南女子來的時候，會出來開門，等越南女子進入時
      候我們隨即進入取締，當時甲○○○曾以雙手阻擋」、「
      他們聚賭地點與外面營業場所沒有任何隔間，是一個公眾
      得出入之場所」等語。徵諸被告丙○○、戊○○為警查獲
      後於警詢中雖陳稱被告甲○○○並未抽頭云云，然卻陳稱
      ：「場所是甲○○○提供」或稱「我知道自九十五年十二
      月二十四日至今日共三日參與聚賭」等語。綜合上情，堪
      認被告甲○○○確係查獲地點之經營者，並自九十五年十
      二月二十四日起提供該公眾得出入之場所為賭博場所，聚
      集不特定之越南女子賭博財物，並收取抽頭金牟利，期間
      被告甲○○○、丙○○、丁○○並曾下注參與聚賭。此外
      ，復有彰化縣警察局搜索扣押筆錄及目錄表、現場簡圖及
      現場照片等附卷可稽，並有當場查扣之賭資共六千八百二
　　　十元（分別為丙○○九百元、丁○○三千三百元、乙○○
  　　一百元、戊○○二百二十元、庚○○三百元、辛○○○二
    　千元）及已開封使用之賭具撲克牌三副、未開封使用之撲
      克牌十二副等扣案可佐，從而，本件事證明確，被告等之
      犯行均堪以認定。
三、核被告甲○○○所為，係犯刑法第二百六十六條第一項前段
    普通賭博罪及第二百六十八條前段之意圖營利供給賭博場所
    罪及同條後段之意圖營利聚眾賭博罪。被告丙○○、丁○○
    所為，均係犯刑法第二百六十六條第一項前段普通賭博罪。
    被告甲○○○自九十五年十二月二十四日起至同年月二十六
    日為警查獲時止，反覆提供賭博場所並聚眾賭博，並具時間
    、地點上之持續與密接性，且被告係利用賭客作莊或贏錢時
    抽取抽頭金從中牟利，顯具有營利之意圖，是被告甲○○○
    所為，本質上乃具有反覆、延續性行為之特徵，於刑法評價
    上，堪認係集合多數犯罪行為而成立之獨立犯罪型態之「集
    合犯」，為包括一罪，應僅成立一罪（最高法院九十五年度
    臺上字第一０七九號判決意旨參照）。公訴人雖僅起訴九十
    五年十二月二十六日之犯行，惟因同年月二十四日、二十五
    日部分與起訴部分乃具集合犯之包括一罪關係，且蒞庭檢察
    官並已當庭更正，本院自應併予審理。被告甲○○○所犯上
    開三罪，係一行為而觸犯三罪名，為想像競合犯，應依刑法
    第五十五條之規定，從一情節較重之意圖營利聚眾賭博罪處
    斷。爰審酌被告等之素行、犯罪之動機、手段、對賭之金額
    及被告甲○○○抽頭牟利之數額，並參以賭博對於社會風氣
    影響之程度及被告甲○○○、丙○○於犯罪後否認犯行，態
    度非佳等一切情狀，各量處如主文所示之宣告刑。又被告等
    行為後，中華民國九十六年罪犯減刑條例業經公布，並自九
    十六年七月十六日起施行，被告等上開賭博犯行，非屬該條
    例第三條所列舉不予減刑之罪，且犯罪均在九十六年四月二
    十四日之前，爰依該條例第二條第一項第三款、第七條之規
    定，減其刑期或金額之二分之一，並就被告甲○○○部分諭
    知易科罰金之折算標準，就被告丙○○、丁○○部分，諭知
    易服勞役之折算標準，以示懲儆。
四、扣案之賭資共六千八百二十元及已開封使用之賭具撲克牌三
    副，為在賭檯處之財物及當場賭博之器具，均依刑法第二百
    六十六條第二項宣告沒收之。另扣案未開封使用之撲克牌十
    二副，參酌上開證人辛○○○、庚○○、丁○○、李寶玲等
    之證詞，應係被告甲○○○購買並用以預備供犯罪所用之物
    ，併依刑法第三十八條第一項第二款宣告沒收。至於查獲現
    場櫃檯抽屜所扣獲之現金二萬元，被告甲○○○否認為其所
    有，而其餘在場之賭客，亦無一能證實該二萬元與被告甲○○○抽頭金有關，再參酌上揭證人之證述，被告甲○○○收
    取之抽頭金，不是一百元即為五十元，惟觀偵查卷附起獲該
    二萬元時之照片，可發現該二萬元均屬千元鈔，是依現有卷
    證，上述二萬元現金既非賭檯上之財物，亦無法證明是否為
    抽頭金，當無從併為沒收之宣告。
五、末按，法院認為應科拘役、罰金或應諭知免刑或無罪之案件
    ，被告經合法傳喚無正當理由不到庭者，得不待其陳述逕行
    判決，刑事訴訟法第三百零六條定有明文。查被告丁○○所
    犯係刑法第二百六十六條第一項普通賭博罪，為專科罰金之
    罪，且經本院合法傳喚無正當理由而未到庭，依上開說明，
    得不待被告丁○○到庭陳述，即逕行為一造缺席判決。
據上論斷，應依刑事訴訟法第四百五十二條、第二百九十九條第
一項前段、第三百零六條，刑法第二百六十六條第一項前段、第
二項、第二百六十八條、第五十五條、第四十一條第一項前段、
第四十二條第三項前段、第三十八條第一項第二款，刑法施行法
第一條之一第一項、第二項前段，中華民國九十六年罪犯減刑條
例第二條第一項第三款、第七條、第九條，判決如主文。
本案經檢察官陳茂亭到庭執行職務。
中　　華　　民　　國　　96　　年　　7 　　月　　30　　日
                  　　　　　　刑事第六庭
                               　 法  官  王義閔
以上正本證明與原本無異。
如不服本判決應於收受本判決後十日內向本院提出上訴書狀，其
未敘述上訴理由者，並得於提起上訴後十日內向本院補提理由書
狀（均須按他造當事人之人數附繕本）「切勿逕送上級法院」。
中　　華　　民　　國　　96　　年　　7　　 月　　31　　日
                                　書記官  洪年慶
附錄本案論罪科刑法條全文：
中華民國刑法第266條
（普通賭博罪與沒收物）
在公共場所或公眾得出入之場所賭博財物者，處 1 千元以下罰金
。但以供人暫時娛樂之物為賭者，不在此限。
當場賭博之器具與在賭檯或兌換籌碼處之財物，不問屬於犯人與
否，沒收之。
中華民國刑法第268條
（圖利供給賭場或聚眾賭博罪）
意圖營利，供給賭博場所或聚眾賭博者，處 3 年以下有期徒刑，
得併科3千元以下罰金。
